【裁判字號】    99,上訴,1945
【裁判日期】    991214
【裁判案由】    毒品危害防制條例
【裁判全文】
臺灣高等法院高雄分院刑事判決        99年度上訴字第1945號
上  訴  人  臺灣高雄地方法院檢察署檢察官
被      告  盧興福
上列上訴人因被告毒品危害防制條例案件，不服臺灣高雄地方法
院99年度審訴字第3295號中華民國99年10月15日第一審判決（起
訴案號：臺灣高雄地方法院檢察署99年度毒偵字第4689號），提
起上訴，本院判決如下：
     主  文
上訴駁回。
     理  由
一、按上訴書狀應敘述具體理由；所謂具體理由，必係依據卷內
    既有訴訟資料或提出新事證，指摘或表明第一審判決有何採
    證認事、用法或量刑等足以影響判決本旨之不當或違法，而
    構成應予撤銷之具體事由，始克當之。若僅泛言原判決認定
    事實錯誤、違背法令、量刑失之過重或輕縱，而未依上開意
    旨指出具體事由；或形式上雖已指出具體事由，然該事由縱
    使屬實，亦不足以認為原判決有何不當或違法者，皆難謂係
    具體理由。又第二審法院認為上訴書狀未敘述理由或上訴有
    刑事訴訟法第362 條前段之情形者，應以判決駁回之，同法
    第361 條第2 項、第367 條前段定有明文。是上訴書狀全未
    敘述理由者，應先命補正；已敘述理由但不具體者，毋庸命
    補正，應由第二審法院以判決逕予駁回上訴，未依法駁回者
    ，有受理訴訟不當之違法。最高法院24年度總會決議第93號
    提案(四)、97年台上字第892 號、97年台上字第3889號判決參
    照。
二、本件上訴人即檢察官於民國99年10月27日收受原審判決後，
    在上訴期間內向本院提起上訴，上訴理由書意旨略以：本件
    被告盧興福被訴施用第一級毒品罪之法定刑為6 月以上5 年
    以下有期徒刑，原判決就該部分僅判處最低刑度有期徒刑 6
    月，而理由內僅提及被告行為尚未害及他人及被告坦承施用
    等情，並未具體敘明被告有何刑法第57條所列科刑時應予審
    酌量處最低度刑之犯罪情狀。況判決理由既已敘明被告前次
    施用毒品經觀察勒戒後，另再次施用毒品，顯見其自制力不
    足，無法擺脫毒品，故應藉刑罰之執行，以收教化之功能。
    觀之目前施用毒品一犯後之觀察勒戒及戒治程序，法定期間
    總和最長為1 年2 月，被告歷經觀察勒戒期間尚無法戒絕施
    用毒品，再犯本件施用第一、二級毒品罪行，原審又僅處以
    施用第一級毒品法定刑度內之最低刑度且得易科罰金之有期
    徒刑6 月，何能收教化之效。故原判決未詳為審酌刑法第57
    條所列各款情狀，並忽視毒品矯治所需之合理期間，率予量
    處法定刑度內之最低度刑，顯然有判決理由矛盾且量刑過輕
    ，而違背法律正義之情。爰請撤銷原判決，另為適法之判決
    ，並就該部分量處被告有期徒刑1 年以上之刑期，俾有足夠
    之刑罰教化期間，方足以收矯正施用毒品之效，有檢察官上
    訴書在卷可稽（見本院卷第4 頁）。惟按量刑輕重，係屬事
    實審法院得依職權自由裁量之事項，苟已斟酌刑法第57條各
    款所列情狀，而未逾越法律所規定之法定刑度範圍，或濫用
    其權限，即不得任意指摘為違法，業經最高法院著有72年台
    上字第6696號、75年台上字第7033號判例足資參照。
三、經查，原審以本件罪證明確，而適用毒品危害防制條例第10
    條第1 項、第2 項、第18條第1 項前段，刑法第11條、第51
    條第5 款、第41條第1 項前段、第8 項規定分別論以施用第
    一級毒品及施用第二級毒品罪，所犯該2 罪，犯意各別，罪
    質各異，行為互殊，予以分論併罰。復審酌被告歷經觀察勒
    戒，然仍未戒除毒癮，顯見其意志不堅，惟念其施用毒品之
    行為，究屬戕害自己身心，尚未危害他人，且於原審審理中
    已坦承犯行，犯罪後態度良好等一切情狀，分別量處有期徒
    刑6 月、3 月，併均諭知以新台幣1000元折算1 日之易科罰
    金標準，並定其應執行之刑為有期徒刑8 月，及同上開之易
    科罰金折算標準。已詳敘所憑量刑之理由，且其量刑亦屬妥
    恰，而寓含斟酌刑法第57條各款所列情狀，並未逾越法律所
    規定之法定刑度範圍，或濫用其權限，尚不得任意指摘為違
    法。
四、從而，檢察官提起上訴意旨，僅以原屬原審得依職權適法行
    使之量刑，指摘原判決有失輕縱之不當，其上訴顯未依據卷
    內既有訴訟資料或提出新事實、新證據指出原判決有何不當
    或違法而為足以影響判決本旨，自已難認得以構成撤銷原判
    決之具體指摘事由，則其上訴所稱原審量刑過輕，違背法律
    正義而有違誤，請求撤銷原判決等語，要屬未敘述具體理由
    。按之上開規定，檢察官之上訴即屬違背法律上之程式，自
    應由本院依同法第367 條前段、第372 條規定，不經言詞辯
    論逕行判決如主文。
中    華    民    國    99    年    12    月    14    日
                  刑事第三庭    審判長法  官  莊崑山
                                      法  官  張意聰
                                      法  官  莊松泉
以上正本證明與原本無異。
施用第二級毒品部分不得上訴。
其餘部分如不服本判決，應於收受本判決後10日內向本院提出上
訴書狀，其未敘述上訴理由者，並得於提起上訴後10日內向本院
補提理由書狀（均須按他造當事人之人數附繕本）「切勿逕送上
級法院」。
中    華    民    國    99    年    12    月    14    日
                                      書記官  葉淑華

司法院資訊處製作；財團法人民間司法改革基金會備份。
